臺灣桃園地方法院刑事判決　　　　　　　94年度訴字第1274號
公　訴　人　臺灣桃園地方法院檢察署檢察官
被　　　告　甲○○
　　　　　　　　　　（現於臺灣桃園監獄另案執行中）
上列被告因毒品危害防制條例案件，經檢察官提起公訴（93年度
毒偵字第4774號、94年度毒偵字第131 號、第760 號），被告於
本院準備程序進行中，就被訴事實為有罪之陳述，經本院告知簡
式審判程序意旨，並聽許公訴人及被告之意見後，本院合議庭裁
定依簡式審判程序審理，本院判決如下：
    主  文
甲○○連續施用第壹級毒品，累犯，處有期徒刑壹年，扣案之第
壹級毒品海洛因包（驗餘後淨重共零點貳柒公克，空包裝袋共
重零點伍肆公克）均沒收銷毀之，扣案之削尖吸管支均沒收。
又連續施用第貳級毒品，累犯，處有期徒刑拾月，扣案之第貳級
毒品甲基安非他命肆包（毛重共貳點捌貳公克）均沒收銷毀之
，扣案之玻璃球顆、吸食器壹組均沒收。應執行有期徒刑壹年
捌月，扣案之第壹級毒品海洛因包（驗餘後淨重共零點貳柒公
克，空包裝袋共重零點伍肆公克）、第貳級毒品甲基安非他命肆
包（毛重共貳點捌貳公克）均沒收銷毀之，扣案之削尖吸管
支、玻璃球顆、吸食器壹組均沒收。
    事  實
一、甲○○前因犯偽造文書等案件，經本院判決應執行有期徒刑
    2 年確定，嗣於民國93年8 月14日假釋交付保護管束執行完
    畢（構成累犯），又因違反毒品危害防制條例案件，經本院
    裁定施以強制戒治，於91年2 月8 日停止戒治釋放交付保護
    管束，而於91年4 月29日保護管束期滿。詎料仍不知悔改，
    復分別基於施用第一級毒品海洛因及第二級毒品甲基安非他
    命之概括犯意，以其所有之削尖吸管將第一級毒品海洛因置
    於香菸內吸食，及將第二級毒品甲基安非他命置於玻璃球內
    以燒烤方式施用，連續於附表所示之時間，施用第一級毒品
    海洛因及第二級毒品甲基安非他命，而先後為警於93年11月
    4 日17時許、同年月23日13時許及94年1 月12日17時許，在
    桃園縣中壢市普仁159 之1 號及同縣市○○路869 號7 樓之
    7 電梯門口前查獲，並扣得第一級毒品海洛因3 包（驗餘後
    淨重共0.27公克，空包裝袋共重0.54公克）、第二級甲基安
    非他命4 小包（毛重共2.823 公克）、甲○○所有之玻璃球
    3 顆、削尖吸管3 支、吸食器1 組。
二、案經桃園縣政府警察局移送暨桃園縣政府警察局平鎮分局、
    中壢分局報請臺灣桃園地方法院檢察署檢察官偵查起訴。
    理  由
一、程序部分：本件被告甲○○所犯係死刑、無期徒刑或最輕本
    刑為3 年以上有期徒刑以外之罪，其於準備程序中就被訴事
    實為有罪之陳述，經本院告知簡式審判程序之旨，並聽取當
    事人意見後，經本院合議庭依刑事訴訟法第273 條之1 第1
    項規定裁定由受命法官獨任進行簡式審判程序，合先敘明。
二、訊據被告甲○○對於前開犯罪事實，於本院審理時均坦承不
    諱，復有桃園縣警察局刑警隊被採尿人姓名編號對照表1 紙
    （93年度毒偵字第4774號卷第29頁）、扣案物品清單2 紙、
    （93年度毒偵字第4774號卷第33至34頁）、昭信科技顧問股
    份有限公司濫用藥物陽性檢體檢驗報告1 紙（93年度毒偵字
    第4774號卷第68頁）、扣押物品照片8 幀（93年度毒偵字第
    4774號卷第23至26頁）、桃園縣政府警察局平鎮分局偵辦毒
    品案被採尿人姓名、編號對照表1 紙（94年度毒偵字第131
    號卷第18頁）、扣押物品清單2 紙（94年度毒偵字第131 號
    卷第21至22頁）、昭信科技顧問股份有限公司濫用藥物陽性
    檢體檢驗報告1 紙（94年度毒偵字第131 號卷第63頁）、臺
    灣尖端先進生技醫藥股份有限公司濫用藥物檢驗報告1 紙（
    94年度毒偵字第131 號卷第66頁）、桃園縣政府警察局中壢
    分局被採尿人姓名編號對照表1 紙（94年度毒偵字第760 號
    卷第20頁）、扣押物品清單2 紙（94年度毒偵字第760 號卷
    第24至25頁）、臺灣尖端先進生技醫藥股份有限公司濫用藥
    物檢驗報告1 紙（94年度毒偵字第760 號卷第59頁）附卷可
    稽；再查，附表編號、、所扣得之粉末因經送法務部
    調查局及行政院衛生署管制藥品管理局檢驗後，認確分別含
    有第一級毒品海洛因及第二級毒品甲基安非他命之成分，此
    有附表所示之法務部調查局鑑定通知書及行政院衛生署管制
    藥品管理局檢驗成績書定通知書為證；末查，被告前因施用
    毒品案件，經送強制戒治而於91年4 月29日戒治期滿，此有
    臺灣高等法院被告前案紀錄表1 份在卷可參。綜述，本件事
    證明確，被告犯行洵堪認定。
三、核被告甲○○所為，係犯毒品危害防制條例第10條第1 項之
    施用第一級毒品罪、同條例第10條第2項之施用第二級毒品
    罪。被告施用海洛因、甲基安非他命前之持有海洛因、甲基
    安非他命之低度行為，各為高度之施用行為所吸收，均不另
    論罪。其先後多次施用第一級、第二級毒品犯行間，各時間
    緊接，手法相近；而施用毒品行為本即有慣常性、成癮性；
    顯係分別基於概括犯意反覆為之，為連續犯應各以一罪論，
    並均依法加重其刑。所犯施用第一級毒品罪與施用第二級毒
    品罪間，犯意各別，罪名不同，行為有異，應分論併罰之。
    次查被告曾因偽造文書等案件，經本院判決應執行有期徒刑
    2 年確定，嗣於93年8 月14日假釋交付保護管束執行完畢，
    有臺灣高等法院被告前案紀錄表在卷可考，被告5 年以內再
    犯有期徒刑以上之本罪，為累犯，依刑法第47條之規定，加
    重其刑。被告本次犯行有2 以上加重事由，均應遞予加重。
    爰審酌被告犯罪之動機、目的、手段及犯後坦承犯行等一切
    情狀，分別量處如主文所示之刑，並定其應執行之刑，以示
    懲儆。扣案如附表所示之第一級毒品海洛因及第二級毒品甲
    基安非他命，均依毒品危害防制條例第18條第1 項前段規定
    ，諭知沒收銷毀之；又扣案之玻璃球3 顆、削尖吸管3 支、
    吸食器1 組均為被告所有且供施用毒品所用之器具，業經被
    告供陳在卷，應依刑法第38條第1 項第2 款之規定宣告沒收
    。至扣案之注射針筒1 支，被告於本院審理時辯稱係同案被
    告楊仁厚所有，且稱伊施用第一級毒品海洛因之方式均係置
    於香菸內吸食，並非係以加水稀釋後注射於體內之方式施用
    等語，被告此部分之辯解非顯不足採，而公訴人亦未提出證
    據證明扣案之注射針筒1 支確係供被告施用毒品之用，是就
    扣案之注射針筒部分，本院並無積極證據認定為被告所有且
    供被告施用毒品所用之工具，爰不為沒收之諭知，併此敘明
    。
四、據上論斷，應依刑事訴訟法第273 條之1 第1 項、第299 條
    第1 項前段，毒品危害防制條例第10條第1 項、第2 項、第
    18條第1 項前段，刑法第11條、第56條、第51條第5 款、第
    47條、第38條第1項第2款，判決如主文。
本案經檢察官柯怡如到庭執行職務。
中　　華　　民　　國　　94　　年　　12　　月　　30　　日
                  刑事第五庭    法　官　周炳全
以上正本證明與原本無異。
如不服本判決，應於送達後10日內，向本院提出上訴狀。
                                書記官  陳夏施
中　　華　　民　　國　　94　　年　　12　　月　　30　　日
附錄本件論罪科刑法條全文
毒品危害防制條例第10條
施用第一級毒品者，處6 月以上5 年以下有期徒刑。
施用第二級毒品者，處3 年以下有期徒刑。
附表：
┌──┬──────┬───────┬─────┬─────┬────────┬─────┐
│編號│施 用 時 間 │ 施 用 地 點  │ 施用毒品 │ 驗尿報告 │扣  案  物  品  │ 偵卷編號 │
├──┼──────┼───────┼─────┼─────┼────────┼─────┤
│    │93年11月4日 │台灣地區某不詳│施用第一級│昭信科技顧│(1)甲基安非他命1 │93年毒偵字│
│    │19時40分許為│地點          │毒品海洛因│問股份有限│  （毛重0.679 公│第4774號  │
│    │警採尿時回溯│              │、第二級毒│公司濫用藥│  克）          │          │
│    │26、96小時內│              │品甲基安非│物陽性檢體│（參偵卷第72頁，│          │
│    │某時        │              │他命      │檢驗報告1 │  行政院衛生署管│          │
│  │            │              │          │紙        │  制藥品管理局管│          │
│    │            │              │          │          │  檢字第        │          │
│    │            │              │          │          │  0000000000 號 │          │
│    │            │              │          │          │  檢驗成績書）  │          │
│    │            │              │          │          │(2)玻璃球3顆     │          │
│    │            │              │          │          │(3)削尖吸管3支   │          │
│    │            │              │          │          │                │          │
├──┼──────┼───────┼─────┼─────┼────────┼─────┤
│    │93年11月23日│台灣地區某不詳│施用第一級│台灣尖端先│(1)海洛因1小包（ │94年毒偵字│
│    │16時許，為警│地點          │毒品海洛因│進生技醫藥│  驗餘後淨重0.09│第131號   │
│    │採尿時回溯26│              │、第二級毒│股份有限公│  公克，空包裝袋│          │
│    │、96小時內某│              │品甲基安非│司濫用藥物│  重0.19公克（參│          │
│    │時          │              │他命      │檢驗報告1 │  偵卷第58頁，法│          │
│    │            │              │          │紙        │  務部調查局調科│          │
│    │            │              │          │          │  壹字第        │          │
│    │            │              │          │          │  000000000 號鑑│          │
│  │            │              │          │          │  定通知書）    │          │
│    │            │              │          │          │(2)安非他命1小包 │          │
│    │            │              │          │          │（毛重0.553公克 │          │
│    │            │              │          │          │ ）（參偵卷第65 │          │
│    │            │              │          │          │ 頁，行政院衛生 │          │
│    │            │              │          │          │ 署管制藥品管理 │          │
│    │            │              │          │          │ 局管檢字第     │          │
│    │            │              │          │          │ 0000000000號檢 │          │
│    │            │              │          │          │ 驗成績書       │          │
│    │            │              │          │          │(3)自製吸食器一組│          │
│    │            │              │          │          │                │          │
├──┼──────┼───────┼─────┼─────┼────────┼─────┤
│    │94年1月12日1│台灣地區某不詳│施用第一級│台灣尖端先│(1)海洛因2小包（ │94年毒偵字│
│    │8時許，為警 │地點          │毒品海洛因│進生技醫藥│  驗餘後淨重0.18│第760號   │
│    │採尿時回溯26│              │、第二級毒│股份有限公│  公克，空包裝袋│          │
│    │、96小時內某│              │品安非他命│司濫用藥物│  重0.36公克）（│          │
│    │時          │              │          │檢驗報告1 │  參偵卷第54頁，│          │
│    │            │              │          │紙        │  法務部調查局調│          │
│  │            │              │          │          │  科壹字第      │          │
│    │            │              │          │          │  000000000 號鑑│          │
│    │            │              │          │          │  定通知書）    │          │
│    │            │              │          │          │(2)安非他命2小包 │          │
│    │            │              │          │          │ （毛重1.591公克│          │
│    │            │              │          │          │  ）（參偵卷第61│          │
│    │            │              │          │          │  頁，行政院衛生│          │
│    │            │              │          │          │  署管制藥品管理│          │
│    │            │              │          │          │  局管檢字第    │          │
│    │            │              │          │          │  0000000000號檢│          │
│    │            │              │          │          │  驗成績書）    │          │
├──┼──────┼───────┼─────┼─────┼────────┼─────┤
│    │94年10月18日│台灣地區某不詳│施用第一級│台灣檢驗科│       無       │          │
│    │19時30分許，│地點          │毒品海洛因│技股份有限│                │          │
│  │為警採尿前回│              │及第二級毒│公司濫用藥│                │          │
│    │溯26小時、96│              │品安非他命│物尿液檢驗│                │          │
│    │小時內某時  │              │          │報告1紙   │                │          │
└──┴──────┴───────┴─────┴─────┴────────┴─────┘
